臺灣南投地方法院民事裁定
111年度再簡抗字第1號
抗  告  人  簡俐依  
相  對  人  簡志宇  
上列抗告人與相對人間請求再審之訴事件，抗告人對於民國111
年3月24日本院埔里簡易庭110年度埔再簡字第1號裁定提起抗告
，本院裁定如下：
    主  文
抗告駁回。
抗告費用由抗告人負擔。
    理  由
一、按提起抗告，應於裁定送達後10日之不變期間內為之；送達
    於住、居所、事務所或營業所不獲會晤應受送達人者，得將
    文書付與有辨別事理能力之同居人或受僱人；期間之計算，
    依民法之規定；當事人不在法院所在地住居者，計算法定期
    間，應扣除其在途之期間；當事人或代理人，因天災或其他
    不應歸責於己之事由，遲誤不變期間者，於其原因消滅後十
    日內，得聲請回復原狀；以日、星期、月或年定期間者，其
    始日不算入；以日、星期、月或年定期間者，以期間末日之
    終止，為期間之終止；於一定期日或期間內，應為意思表示
    或給付者，其期日或其期間之末日，為星期日、紀念日或其
    他休息日時，以其休息日之次日代之，民事訴訟法第487條
    前段、第137條第1項、第161條、第162條第1項前段、第164
    條第1項、民法第120條第2項、第121條第1項、第122條分別
    定有明文。提起抗告如逾抗告期間者，原審法院應以裁定駁
    回之；第二審法院認上訴為無理由者，應為駁回之判決，民
    事訴訟法第495條之1第1項準用第442條第1項、第449條第1
    項定有明文。
二、抗告意旨略以：抗告人對本院埔里簡易庭於民國111年3月24
    日以110年度埔再簡字第1號所為裁定不服，且已備齊證人、
    LINE文字對話等證據，因忙於工作，致疏未於抗告期間內提
    起抗告，請本院給予救濟機會等等。
三、經查：
　㈠抗告人對本院埔里簡易庭（下稱簡易庭）108年度埔簡字第20
    1號確定判決不服，提起再審之訴，經簡易庭於111年1月19
    日以抗告人提起再審之訴已逾30日不變期間為由，以110年
    度埔再簡字第1號裁定駁回其再審之訴（下稱甲裁定）。抗
    告人對甲裁定不服，提起抗告，經簡易庭於111年3月24日以
    抗告人提起抗告已逾10日不變期間為由，以110年度埔再簡
    字第1號裁定駁回其抗告（下稱乙裁定）。抗告人對乙裁定
    不服，提起抗告，經本院以本件受理等節，業經本院調取並
    核閱簡易庭108年度埔簡字第201號、110年度埔再簡字第1號
    事件卷宗無訛。
　㈡甲裁定於111年1月27日經本院送達於抗告人住所，並經抗告
    人同居人收受，有本院簡易庭送達證書1件在卷可憑，應自
    翌日即同年月28日起算10日之抗告不變期間；抗告人住所位
    在高雄市大寮區，應扣除在途期間7日；是甲裁定之抗告不
    變期間為111年2月13日。又因前開日期為假日，是對甲裁定
    得提起抗告之末日遞延至次上班日即111年2月14日。惟抗告
    人遲至111年2月17日始對甲裁定提起抗告，有抗告狀上本院
    收狀戳章在卷可憑，已逾抗告不變期間甚明，揆諸前開說明
    ，簡易庭自得以乙裁定駁回其抗告。至抗告人固稱其係因忙
    於工作，始疏未於抗告期間內提起抗告等等，然尚難認此屬
    因為天災或其他不應歸責於己之事由，致遲誤不變期間。
四、綜上所述，抗告人就甲裁定提起抗告，已逾10日之抗告不變
    期間，且無不可歸責於己之事由，則簡易庭以乙裁定駁回其
    抗告，自無違誤，是抗告人執前開抗告意旨，請求廢棄乙裁
    定，非有理由，應予駁回。
五、爰依民事訴訟法第495條之1第1項、第449條第1項、第95條
    、第78條，裁定如主文。
中　　華　　民　　國　　111 　年　　6　　月　　28 　　日
                  民事第二庭  審判長法  官  徐奇川
　　　　　　　　　　                法  官  鄭順福
　　　　　　　　　　                法  官  葉峻石
以上正本係照原本作成。
本裁定不得抗告。
中　　華　　民　　國　　111 　年　　6　　月　　28 　　日
                              書記官  沈柏樺